# 买试剂送仪器在成本预计可收回时会计处理

提问人：DR123456 时间：2019-11-26 06:30:23
请教陈版主，仪器免费赠送给客户，客户购买试剂需连续 5 年达到约定金额，否则将在未完成任务的当年加收违约金（若每年都完不成，则违约金金额可弥补仪器成本），如何进行会计处理，谢谢

回答人：chenyiwei
基本原则请考虑参照《瑞华研究 2010 ～ 2016 汇编》之 “问题 4-2-5（医药企业在 “买试剂送仪器” 销售模式下免费提供给医院的仪器的核算）”。
如果采购指标完成情况是逐年考核，违约金也是逐年收取，且各年度之间的采购金额不能互相抵销，则该违约金相当于保底收款额。如果实务中该违约条款有足够的执行力，可以视作融资租赁，从而在将仪器交付客户时确认仪器的销售收入。